---
title: "{{< meta pagetitle >}}"
title-prefix: ""
editor: source
params:
  org_id: 11001131
  org_nazev: Finanční úřad pro Jihomoravský kraj
  # org_id: 11000003
  # org_nazev: Ministerstvo dopravy
---

```{r setup, echo = FALSE, warning = FALSE, message = FALSE, include = FALSE}
library(targets)
library(visNetwork)
library(tidygraph)
library(ggraph)
library(tidyr)
library(dplyr)
library(stringr)
library(reactable)
library(crosstalk)
library(purrr)

knitr::opts_chunk$set(fig.path = paste0("figures-org/", params$kraj), 
                      warning = FALSE, message = FALSE, echo = FALSE)

source("R/visnetwork.R")
source("R/load-orgchart.R")
htmlwidgets::setWidgetIdSeed(seed = 10, kind = NULL, normal.kind = NULL)
```

```{r load}
targets::tar_load(orgdata_graph)
targets::tar_load(urady_tbl)
targets::tar_load(orgdata_nodes_processed)
targets::tar_load(orgdata_rect)
targets::tar_load(orgdata_edges_processed)

```

```{r}
urad_zkr <- urady_tbl[urady_tbl$id == params$org_id,"urad_zkratka"][[1]]
urad_nazev <- urady_tbl[urady_tbl$id == params$org_id,"urad_nazev"][[1]]
urad_tbl <- orgdata_nodes_processed[orgdata_nodes_processed$urad_nazev == urad_nazev,]

relevantni_ids <- urad_tbl[urad_tbl$categ != "ostatní",]$id
relevantni_ids <- relevantni_ids[!is.na(relevantni_ids)]

parents <- orgdata_edges_processed |> 
  select(id = to, parent_id = from) |> 
  left_join(orgdata_nodes_processed |> select(parent_id = id, parent_nazev = nazev))
```

```{r}
layout_code <- if(urad_zkr == "ÚP ČR") "layout_with_kk" else "layout_nicely"
```

[←zpět na seznam](javascript:history.back())

:::{.panel-tabset}

## Schéma struktury

::: callout-note
### Legenda označení útvarů {#legenda-označení-útvarů}

::: legend-box
[Analýzy a evaluace]{.lg .anal} [Hodnocení, dopad]{.lg .hodnoc} [Výzkum]{.lg .vyzk} [Monitoring]{.lg .monit} [Strategie, politiky, koncepce]{.lg .strat} [Statistika]{.lg .stat} [Ostatní]{.lg}
:::
:::

Počet lidí zobrazený při najetí na bod útvaru zahrnuje lidi pracující přímo v útvaru a všech jeho podřízených útvarech.

```{r}
make_org_visnetwork(orgdata_graph, urad_zkr, layout_code)
```

```{r}
make_org_visnetwork(orgdata_graph, urad_zkr)
```

```{r}
targets::tar_load(orgdata_date)
```

## Seznam útvarů

```{r}
urad_tbl_tbl <- urad_tbl |> 
  select(nazev, categ, child_ftes, dpth) |> 
  mutate(categ = as.factor(categ))

urad_tbl_shared <- crosstalk::SharedData$new(urad_tbl_tbl, group = "urad_tbl")
```

- `Kategorie` vyznačuje analytické a podobné útvary (podle názvu), zbylé jsou označeny jako ostatní
- `Počet míst`: služební i pracovní místa podle systemizace, součet pro útvar včetně jeho podřízených útvarů
- `Úroveň řízení`: nižší číslo = vyšší úroveň

:::{.panel-input}

```{r}
filter_checkbox("typ", "Kategorie útvaru", urad_tbl_shared, ~urad_tbl_tbl$categ, inline = TRUE)
```

:::

```{r}
urad_rect_marked <- orgdata_rect |> 
  filter(level1_nazev == params$org_nazev) |> 
  mutate(rn = row_number() |> as.character()) |> 
  select(rn, ends_with("_id")) |> 
  pivot_longer(cols = ends_with("_id")) |> 
  group_by(rn) |> 
  summarise(is_analytical = any(value %in% relevantni_ids))

urad_rect <- orgdata_rect |> 
  filter(level1_nazev == params$org_nazev) |> 
  mutate(mista_celkem = mista_prac + mista_sluz) |> 
  replace_na(list(mista_celkem = 0)) |> 
  select(ends_with("nazev"), mista_celkem, -where(~all(is.na(.x)))) |> 
  mutate(rn = row_number() |> as.character()) |> 
  left_join(urad_rect_marked) |> 
  select(-rn) |> 
  mutate(is_analytical = if_else(is_analytical, "Ano", "Ne")) 
```


```{r}
if(nrow(urad_rect) > 0) {
  
  reactable::reactable(urad_tbl_shared, filterable = TRUE, sortable = TRUE, 
                       showSortable = TRUE, columns = list(nazev = colDef(name = "Název útvaru", minWidth = 150),
                                                           categ = colDef(name = "Kategorie", minWidth = 150),
                                                           dpth = colDef(name = "Úroveň řízení", maxWidth = 100),
                                                           child_ftes = colDef(name = "Počet míst", maxWidth = 100, filterable = FALSE)
                       ), elementId = "reactable_urad_tbl_list")
} else {
  cat("Chybí data")
}
```


## Tabulka struktury

```{r}
urad_rect_shared <- SharedData$new(urad_rect, group = "urad_rect")
```

:::{.panel-input}

```{r}
if(nrow(urad_rect) > 0) filter_checkbox("filter_anal", "Analytický či příbuzný útvar", urad_rect_shared, ~urad_rect$is_analytical, inline = TRUE)
```

:::

```{r}
names_relev <- names(urad_rect[grepl("level[0-9]_nazev", names(urad_rect))])
levels_spec <- map(names_relev, function(x) {
  number = as.numeric(str_extract(x, "[0-9]"))-1
  colDef(name = paste("Úroveň", number))
})
names(levels_spec) <- names_relev
```


```{r}
if(nrow(urad_rect) > 0) {
  reactable(urad_rect_shared, columns = append(levels_spec,
                                               list(is_analytical = colDef(show = FALSE),
                                                    mista_celkem = colDef(name = "Počet míst", filterable = FALSE))),
            filterable = TRUE, sortable = TRUE, showSortable = TRUE,
            elementId = "reactable_urad_tbl_structure")
  
} else {
  cat("Chybí data")
}

```

:::

Stav k `r orgdata_date`
